【裁判字號】    99,上訴,1331
【裁判日期】    991130
【裁判案由】    妨害風化
【裁判全文】
臺灣高等法院高雄分院刑事判決        99年度上訴字第1331號
上  訴  人
即  被  告  詹菜
選任辯護人  萬維堯律師
上列被告因妨害風化案件，不服臺灣高雄地方法院99年訴字第44
4 號中華民國99年7 月1 日第一審判決（起訴案號：臺灣高雄地
方法院檢察署99年度偵字第1624號），提起上訴，本院判決如下
：
     主  文
上訴駁回。
     事實及理由
一、本案經本院審理結果，認原審判決以上訴人即被告詹菜犯圖
    利容留性交罪，判處有期徒刑5 月，如易科罰金，以新臺幣
    1 千元折算1 日。核其認事用法及量刑均無不當，應予維持
    ，並引用原審判決書記載之事實、證據及理由（如附件），
    另補充如下：
二、上訴人即被告詹菜上訴意旨仍執陳詞否認犯罪，辯護要旨為
    ：警方無搜索票，擅自違法進入上訴人房間，擅取上訴人身
    分證件，供證人指認，程序違法。且原審採認證人鄭玉英之
    警詢筆錄，然對於證人彭昱清何時交錢予鄭玉英，如何交付
    ，鄭玉英接獲何人行動電話通知，是否上訴人？帶鄭玉英進
    入5 樓505 室之女子為何人，彭昱清與鄭玉英供述何以不同
    ，鄭玉英何時收取3,000 元，鄭玉英何時拿1,500 元給該名
    女子？等均未查明。且鄭玉英於原審證稱在警局時即不能確
    認該名女子係上訴人，惟警方稱男客已指認，警察叫我說是
    等語，其指認顯有疑義。
三、查上訴意旨所稱警員搜索、指認程序不合法一節，經本案承
    辦警員黃智勇到庭證述：當天係實施臨檢，並未申請搜索票
    ，也未進行搜索，是臨檢時查獲性交易事，據嫖客說飯店內
    有女子媒介賣淫女子與他從事性交易，則有人住房我們就去
    敲門臨檢，沒有人開門就由櫃拿鑰匙請清潔人員打開房間
    讓我們看一下，有沒有人藏匿在裏面。408 號房就是清潔人
    員開門讓我們進去看，並沒有搜索，當時電視是開著的，且
    不是播放一般電視節目，是分隔畫面像一般監看旅社用的。
    且化妝台散亂吃過的便當盒，我們研判她可能在監視畫面上
    看到我們進來臨檢才匆忙離去。梳妝台上有一張卡片，忘了
    什麼卡，上面有姓名、年齡，我們根據卡片上的姓名資料，
    使用警用申請國民身分證之檔案系統查詢，調出被告申請國
    民身分證之檔案相片，提供給性交易男女指認。我們是到派
    出所才提供上開檔案照片，我們用名字、年齡調出所有可能
    者身分證檔案之大頭照，在電腦螢幕上顯示，一一讓指認人
    過目，經他們指認出被告後才用數位相機拍攝電腦顯示之大
    頭照附卷，我們當時忽略把電腦上面供他們指認之其他照片
    也拍攝下來。在高雄哥倫比亞商旅時還沒有照片供指認等情
    詳確，證人鄭玉英於偵查中亦證述警員有拿很多照片讓我們
    指認之情實在（偵查卷第5 頁）。則上訴人質疑警方違法搜
    索取得其身分證件及照片供指認應屬誤會。卷附由證人鄭玉
    英、彭昱清按指印指認之上訴人照片係從電腦上拍攝取得顯
    而易見（警卷第17頁），足證黃智勇警員所證由電腦檔案取
    得照片供指認屬實。衡情，警員執行公務，亦無虛偽作證，
    強加攀誣上訴人，令性交易之證人選擇指認上訴人之理。
四、據證人鄭玉英於警詢時明確證述，一名自稱大姐之女子，以
    行動電話（無顯示號碼）通知我到哥倫比亞商務，當我到達
    4 樓後是一名女子帶我到5 樓505 室與男客性交易。性交易
    代價3,000 元，我拿1,500 元，該4 樓媒介女子拿1,500 元
    。並指認卷附詹菜身分證申請之檔案照片即係4 樓媒介之女
    子。至原審訊問時，證人鄭玉英稱因當時與該女子只見過一
    次面，大約二秒，致該女子是否被告已無印象應屬合理之淡
    忘。對原審問以先到4 樓或5 樓？答稱應該是5 樓，亦屬距
    離案發已有7 個月之久，難免不確定之詞。倒是男客所交付
    之性交易款3,000 元，證人鄭玉英於原審證稱：他拿3,000
    元給我，當初約好我拿1,500 元，但被警察查獲時，3,000
    元都在我身上等情，依當時警方臨檢當場查獲性交易，媒介
    女子未在場同時被查獲之情況，1,500 元尚未交付予媒介女
    子自屬當然，其於警詢所稱應係原約定分配之金額。故證人
    鄭玉英於原審之上開證述並不足為被告有利之證明。而對於
    指認卷附被告之照片，其於偵查中稱：在警局指認時我就認
    不太出來。於原審稱：我在警局不確定，是警察說是等語，
    然觀其警詢筆錄製作均全程錄音錄影，其問答清楚明確，警
    員黃智勇復於本院證述指認被告之過程如上所述，證人鄭玉
    英事後否認其於警局有明確指認，應係事後迴護被告之詞，
    不足採信。
五、另證人彭昱清於偵查及原審中均明白指認警卷所附被告申請
    身分證之檔案照片確係當日媒介性交易之女子，並稱：「透
    過詹菜幫我介紹小姐，我問她價錢怎麼算，她就說3,000 元
    」「3,000 元已給了小姐」（偵查卷第6 、7 頁），「我去
    4 樓，裡面有個大姐，我告訴她要叫小姐，她叫我等一下，
    她馬上聯絡」「她沒有帶小姐進入房間，但有在房間外詢問
    我對小姐是否滿意」「我和帶小姐的女子接觸3 分至5 分」
    「我確定與我接觸叫小姐的人就是照片上的人沒錯」（原審
    卷第50、51頁），雖其於原審中對於在庭被告之指認，證稱
    ：「事情過很久了，我不敢確認」，然仍確定其於警詢中指
    認卷附照片無誤。查警詢當日證人彭昱清甫與媒介女子見面
    談話接觸3 分至5 分鐘，記憶較為深刻，其認出照片中人即
    被告詹菜並非難事。時隔7 個月後於原審已印象模糊乃屬正
    常，難認其供證歧異。
六、綜上所述，上訴意旨所辯各節經查並不足為被告有利之論據
    ，而事證已明，調查上訴人之行動電話並無必要。被告上訴
    否認犯罪，指摘原判決不當，為無理由，上訴應予駁回。
據上論斷，應依刑事訴訟法第368條，判決如主文。
本案經檢察官高碧霞到庭執行職務。
中    華    民    國    99    年    11    月    30    日
                  刑事第九庭    審判長法  官  莊秋桃
                                      法  官  田平安
                                      法  官  施柏宏
以上正本證明與原本無異。
如不服本判決應於收受本判決後10日內向本院提出上訴書狀，其
未敘述上訴理由者，並得於提起上訴後10日內向本院補提理由書
狀（均須按他造當事人之人數附繕本）「切勿逕送上級法院」。
中    華    民    國    99    年    12    月    1     日
                                      書記官  戴育婷
附錄本判決論罪科刑法條：
刑法第231條第1項
意圖使男女與他人為性交或猥褻之行為，而引誘、容留或媒介以
營利者，處5 年以下有期徒刑，得併科10萬元以下罰金。以詐術
犯之者，亦同。
附件：
臺灣高雄地方法院刑事判決              99年度訴字第444 號
公  訴  人  臺灣高雄地方法院檢察署檢察官
被      告  詹菜
上列被告因妨害風化案件，經檢察官提起公訴（99年度偵字第16
24號），本院判決如下:
    主  文
詹菜犯圖利容留性交罪，處有期徒刑伍月，如易科罰金，以新臺
幣壹仟元折算壹日。
    事  實
一、詹菜基於意圖使女子與他人為性交而媒介、容留以營利之犯
    意，於民國98年11月5 日下午4 時30分許，在男客彭昱清至
    高雄市三民區市○○路314 號高雄哥倫比亞商旅（下稱哥倫
    比亞商旅）4 樓找其介紹性交對象時，隨即聯絡女子鄭玉英
    前來哥倫比亞商旅，並由詹菜媒介、容留鄭玉英與男客彭昱
    清在上址5 樓505 號房間內從事俗稱「全套」，即以兩性生
    殖器接合方式為性交之性交易，每次性交易代價為新臺幣（
    下同）3000元，並約定由詹菜從中收取1500元對價以為營利
    。嗣警察於同日下午5 時20分至上開商旅內臨檢時，鄭玉英
    正為男客彭昱清進行口交，男客彭昱清則以手指插入鄭玉英
    陰道撫摸，二人從事全套性交易之際，為警當場查獲，因而
    查悉上情。
二、案經高雄市政府警察局三民第一分局報請臺灣高雄地方法院
    檢察署檢察官偵查起訴。
理  由
壹、證據能力部分：
一、證人彭昱清警詢中之證述，無證據能力：
    按被告以外之人於審判外之言詞或書面陳述，除法律有規定
    者外，不得作為證據；被告以外之人（包括證人、鑑定人、
    告訴人、被害人及共同被告等）於檢察事務官、司法警察官
    或司法警察調查中所為之陳述，與審判中不符時，其先前之
    陳述具有較可信之特別情況，且為證明犯罪事實存否所必要
    者，得為證據，為刑事訴訟法第159條第1項、第159條之2所
    明定。是被告以外之人於司法警察（官）調查中所為之陳述
    ，依刑事訴訟法第159條第1項規定，係屬傳聞證據，原則上
    無證據能力，惟如該陳述與審判中不符時，其先前之陳述具
    有較可信之特別情況，且為證明犯罪事實存否所必要者，依
    同法第159條之2規定（即刑事訴訟法第159條第1項所指之「
    除法律有規定者外」），始例外認為有證據能力。如該陳述
    與審判中相符時，因該陳述並不符合刑事訴訟法第159條之2
    有關傳聞例外之規定，故不得作為認定本案犯罪事實有無之
    證據。此時，當以其於審判中之陳述作為證據。本件被告詹
    菜（下稱被告）爭執證人彭昱清於警詢中所為之陳述，無證
    據能力。經查：證人彭昱清警詢中關於其所指認照片中之人
    確實為媒介女子與其性交之人之陳述，核與其於審判中之證
    述相符，是依前開說明，證人彭昱清於警詢中之陳述，並無
    傳聞證據例外之情形，應無證據能力。此時，當以證人彭昱
    清於審判中之證述作為證據。
二、證人鄭玉英警詢中之證述，有證據能力：
    按被告以外之人於檢察事務官、司法警察官或司法警察調查
    中所為之陳述，與審判中不符時，其先前之陳述具有較可信
    之特別情況，且為證明犯罪事實存否所必要者，得為證據，
    刑事訴訟法第159條之2定有明文。所謂「前後陳述不符」之
    要件，應就前後階段之陳述進行整體判斷，以決定其間是否
    具有實質性差異。而所謂「較可信之特別情況」之情形，亦
    應就前後陳述時之各種外部情況進行比較，以資決定何者外
    部情況具有可信性。若陳述係在特別可信之情況下所為，則
    虛偽陳述之危險性即不高，雖係審判外陳述，或未經被告反
    對詰問，仍得承認其有證據能力。經查，證人鄭玉英於警詢
    中陳述，與本院審理時之證述相較，就被告是否帶其進入上
    址505室與彭昱清進行性交易及係自稱大姐女子或男子聯絡
    其至上址提供全套性服務等情，均有前後陳述不符之情形，
    本院審酌證人鄭玉英於98年11月5日晚間8時9分許接受警方
    詢問時，業經警方詢問其是否同意夜間詢問、精神狀況、及
    陳述之真實性，並經證人鄭玉英回答同意進行夜間詢問、精
    神狀況良好足以製作筆錄、所述實在且為自由意識下所陳述
    等語（警卷第8 、9 頁），足見其於陳述時並無意識模糊、
    精神不濟之情形甚明；又參以警詢中所為陳述係較少受到來
    自被告或因不願再衍生事端欲迴護被告之外力干擾，是依上
    開說明，應認證人鄭玉英於警詢中所為之陳述，客觀上具有
    較可信之特別情況，且所為證述與本件被告犯罪事實直接相
    關，足認為證明本件犯罪事實之存否所必要，揆諸上開規定
    ，自得有證據能力。
三、按被告以外之人於審判外之陳述，雖不符刑事訴訟法第159
    條之1至之4之規定，然經當事人於審判程序同意作為證據，
    法院審酌該言詞陳述或書面陳述作成時之情況，認為適當者
    ，亦得為證據，刑事訴訟法第159條之5第1項定有明文。本
    判決後開引用具有傳聞證據性質之證據資料，除上開證人鄭
    玉英警詢中之證述外，已經檢察官、被告於審理期日同意為
    證據使用，是其縱無刑事訴訟法第159 條之1 至第159 條之
    4 或其他傳聞法則例外之情形，亦經本院審酌該證據作成之
    情況，既無違法取得情事，復無證明力明顯過低等情形，以
    得供做法院判斷事實之依據為適當，認為均有證據能力，得
    為證據。
貳、實體部分：
一、訊據被告詹菜固坦承其98年11月4 日晚上23時許至同年月5
    日上午11時許曾在上開哥倫比亞商旅4 樓住宿，然矢口否認
    有前揭犯罪事實，辯稱：伊當時並不在現場，當天上午約11
    點多至下午6 點與妹妹詹玉環到新興市場及新堀江購物，對
    彭昱清、鄭玉英二人之行為並不知情云云。惟查：
(一)、前揭時地高雄市政府警察局三民第一分局係因臨檢，當場在
    上開5 樓505 室房間內查獲鄭玉英為男客彭昱清進行口交，
    男客彭昱清以手指插入鄭玉英陰道撫摸等情，除據證人彭昱
    清於偵查中、證人鄭玉英於警詢、偵查中證述在卷，並有高
    雄市政府警察局三民第一分局營業場所檢查紀錄表在卷可參
    （見警卷第8 、9 、15頁），此部分事實至屬明確。
(二)、被告固以前詞置辯，惟參諸其於99年3月23日在本院供陳：
    我與妹妹詹玉環是當天上午11點多到堀江商場，下午4點多
    離開堀江商場，買完東西就回我鳳山青年二段住家煮飯，煮
    到下午7點，之後就在住處聊天云云，嗣於99年4月19日在本
    院供陳：當天上午約11點多至下午6點與妹妹詹玉環到新興
    市場及新堀江購物云云，核其前後所述之逛街時間及地點均
    有歧異，復觀諸卷附通聯調閱查詢單所示被告當天下午2 點
    32 分 使用之0000000000號行動電話基地臺位置尚包括高雄
    縣鳳山市○○路110 號12樓（見本院卷第30頁），是被告所
    述當天上午約11點多至下午6 點間係與妹妹詹玉環在新興市
    場及新堀江購物乙情與卷附通聯調閱查詢單已明顯不符，另
    被告雖辯稱其係在上開哥倫比亞商旅4 樓住宿，並無媒介、
    容留性交易情事云云，惟被告每月收入來源係恃子女提供，
    且其住處高雄縣鳳山市○○路○段158 號6 樓房屋係其所有
    等情，業據被告於本院審理時所自承（見本院卷第55、66頁
    ），衡情，被告既有自己住處，且收入非豐，卻承租在與其
    住處有相當距離之哥倫比亞商旅4 樓住宿，實與常情不符，
    是被告前開所辯，均係飾卸之詞，不足採信。
(三)、又查，證人彭昱清於偵查及本院審理時結證稱：（提示警卷
    照片）我有看過照片上這個人，她就是帶我去房間的人，我
    是到哥倫比亞商旅才透過照片中的人，幫我介紹小姐，我跟
    對方說要叫小姐，價錢怎麼算，她就說3000元，跟她講完後
    ，我就去房間等，是照片中的人帶小姐到房間讓我確認，小
    姐到房間後幫我口交，沒有多久警察就進來了，我錢給了鄭
    玉英，我給她3000元，我確定與我接觸叫小姐的人就是照片
    上的人沒錯等語綦詳（見偵卷第6 、7 頁、本院卷第51頁）
    ，核與證人鄭玉英於警詢證述：自稱大姐的女子以行動電話
    打我電話0000000000給我到哥倫比亞商務，我到達4 樓後是
    一名女子帶我進入5 樓505 室與男客彭昱清從事性交易，代
    價3000元，那名哥倫比亞商務4 樓女子拿1500元，我拿1500
    元，警方人員進入臨檢時，我正在幫男客彭昱清口交，我指
    認詹菜的口卡及相片後，確實是詹菜帶我進入505 室與彭昱
    清從事性交易沒錯等語相符（見警卷第8 、9 頁），又參以
    證人彭昱清與被告既無仇隙，原無干冒偽證重罪而構陷誣攀
    之理，渠等證詞應可憑信，是被告確有於上開時間媒介、容
    留鄭玉英與男客彭昱清於上址從事性交易之事實，足堪認定
    。
(四)、至證人詹玉環雖於本院審理證稱：當天我與被告從早上約11
    點到下午5 、6 點去新興夜市○○○○○街，沒有去其他地
    方等語（見本院卷第57、58頁），然依卷附通聯調閱查詢單
    所示證人詹玉環當天中午12點2 分使用之0000000000號行動
    電話基地臺位置係在高雄縣鳳山市○○路○段292 號9 樓（
    見本院卷第35頁），是證人詹玉環證述當天上午約11點至下
    午5、6點間與被告係在新興市場及新堀江購物乙情與卷附通
    聯調閱查詢單亦有不符，難予憑信；另證人鄭玉英於偵查及
    本院審理時雖曾改稱：我不確定警卷照片的人就是帶我去房
    間的女子，我沒有印象是在場被告帶我去房間云云（見偵卷
    第5 頁、本院卷第47頁），其或可能因已事隔近數月，記憶
    較為模糊，或因不願再衍生事端，故其於偵查、審理時改稱
    部分，核係事後迴護之詞，難予憑信。是證人詹玉環、鄭玉
    英上開證述內容，均不足以動搖本院基於前開積極證據所認
    定之事實，而難為有利被告認定之佐憑。
(五)、綜上所述，被告前揭媒介、容留男女為性交以營利之犯行，
    堪予認定。本件被告犯罪事證明確，應依法論科。
二、按刑法第231 條第1 項所謂容留，係指供給性交或猥褻者之
    場所；至於媒介，係指在兩方間介紹為性交或猥褻之行為而
    言，兩者雖屬觸犯同一法條，其罪名究有區別，不容混淆；
    又意圖使男女與他人性交或猥褻之行為，而引誘、容留或媒
    介以營利者，其處罰之對象為引誘、容留或媒介之人，犯罪
    構成要件乃以行為人主觀上有營利及使男女與他人為性交或
    猥褻行為之犯意，客觀上有引誘、容留或媒介之行為為已足
    ，屬於形式犯。故行為人只要以營利為目的，有使男女與他
    人為性交或猥褻行為之意圖，而著手引誘、容留或媒介行為
    ，即構成犯罪；至該男女與他人是否有為性交或猥褻之行為
    ，則非所問，亦不以媒介行為人取得財物或利益，始足當之
    。是其犯罪係即時完成，無待任何具體有形之結果可資發生
    ，性質上與未遂犯並不相容，應無未遂犯可言，最高法院著
    有96年度臺上字第707 號、98年度臺上字第862 號判決可資
    參照。本件被告提供性交之場所並媒介鄭玉英與男客彭昱清
    性交以營利，鄭玉英與男客彭昱清且已從事性交行為並由鄭
    玉英收取費用3000元，被告之犯罪行為即已既遂，其後雖未
    實際從鄭玉英獲得利益即遭警查獲，亦無礙該部分圖利容留
    性交犯行之成立，是核其所為係犯刑法第231 條第1 項之圖
    利容留性交罪。被告媒介復容留女子與男客為性交行為，其
    媒介之低度行為為容留之高度行為所吸收，不另論罪。
三、爰審酌被告為牟取不法利益，竟提供上址房間，容留成年女
    子與男客從事性交易，助長色情氾濫，破壞社會善良風氣，
    行為實有不當，惟考量本案被告尚未取得獲益，業經鄭玉英
    於本院審理時證述在卷（見本院卷第49頁），及其犯罪後態
    度等一切情狀，量處如主文所示之刑，並諭知易科罰金之折
    算標準如主文所示，以資儆懲。
據上論斷，應依刑事訴訟法第299 條第1 項前段，刑法第231 條
第1 項、第41條第1 項，刑法施行法第1 條之1 ，判決如主文。
本案經檢察官李茂增到庭執行職務
中    華    民    國    99    年    7     月    1     日
              刑事第十九庭  審判長  法  官  陳志銘
                                    法  官  黃宣撫
                                    法  官  吳芝瑛
以上正本證明與原本無異。
如不服本判決應於收受送達後10日內向本院提出上訴書狀，並應
敘述具體理由；如未敘述上訴理由者，應於上訴期間屆滿後20日
內向本院補提理由書（均須按他造當事人之人數附繕本）「切勿
逕送上級法院」。
中    華    民    國    99    年    7     月    1     日
                                    書記官  林麗文
附錄本判決論罪之法條：
中華民國刑法第231條
意圖使男女與他人為性交或猥褻之行為，而引誘、容留或媒介以
營利者，處5 年以下有期徒刑，得併科10萬元以下罰金。以詐術
犯之者，亦同。
公務員包庇他人犯前項之罪者，依前項之規定加重其刑至二分之
一。

司法院資訊處製作；財團法人民間司法改革基金會備份。
